【裁判字號】    99,台上,2084
【裁判日期】    990408
【裁判案由】    違反毒品危害防制條例等罪
【裁判全文】
最高法院刑事判決            九十九年度台上字第二０八四號
上  訴  人  甲○○
上列上訴人因違反毒品危害防制條例等罪案件，不服台灣高等法
院高雄分院中華民國九十九年一月十一日第二審判決（九十八年
度上易字第八三五號，九十八年度上訴字第一五一八號，起訴案
號：台灣高雄地方法院檢察署九十七年度偵字第三○一六一、三
四七五二號，追加起訴案號：九十八年度蒞追字第一六號），提
起上訴，本院判決如下：
    主  文
上訴駁回。
    理  由
壹、販賣第二級毒品二次部分：
按刑事訴訟法第三百七十七條規定：上訴於第三審法院，非以判
決違背法令為理由，不得為之；是提起第三審上訴，應以原判決
違背法令為理由，係屬法定要件。如果上訴理由書狀並非依據卷
內訴訟資料具體指摘原判決不適用何種法則或如何適用不當，或
所指摘原判決違法情事顯與法律規定得為第三審上訴理由之違法
情形不相適合時，均應認其上訴為違背法律上之程式，予以駁回
。本件原判決綜合全案證據資料，本於事實審法院之推理作用，
認定上訴人甲○○有其事實欄二之(一)、(二)所載販賣第二級毒品甲
基安非他命犯行，因而撤銷第一審對於此二部分科刑之判決，改
判仍論上訴人以販賣第二級毒品二罪（均累犯），每罪各量處有
期徒刑八年，並均諭知相關之從刑，連同上訴人所犯持有第二級
毒品罪部分所處之有期徒刑六月（此部分已判決確定），合併定
其應執行之刑為有期徒刑十一年六月，及定其應執行之相關從刑
。已詳敘其所憑證據及認定之理由；對於上訴人所辯何以不足採
信，亦逐一詳加指駁及說明，俱有卷存證據資料可資覆按。上訴
人上訴意旨略以：伊於偵查中之自白，係受檢察官於偵訊前威脅
利誘所致，並非出於自由意識，應無證據能力，原審未予調查，
遽採為伊犯罪之證據，自有不當。又扣案之甲基安非他命五十八
包，係伊向綽號「阿龍」者購入供自己施用，電子磅秤亦係綽號
「阿龍」者所贈送，均與販賣毒品無關，自不能作為伊犯罪之證
據。伊於原審提出刑事辯護意旨狀聲請傳訊證人賴昭源以證明上
情，原審未加以調查，遽採為論罪之依據，亦有未合。再證人黃
坤發於警詢及偵查中雖指證向伊購買毒品，但嗣於第一審即改稱
其所施用之毒品係向綽號「阿國」者購買，並非向伊購買等語。
原判決對此有利予伊之證據未予審酌及說明，顯有違誤。又伊於
原審聲請傳訊證人黃潮良、林銘祥、黃坤發，以證明伊與黃坤發
之間有檳榔交易及金錢糾紛。惟原審於詰問黃坤發完畢後即命還
押，並未給予伊對其餘二位證人對質詰問之機會，且不採信該三
位證人所為有利於伊之證詞，要屬可議。再證人江濤於警詢時指
證曾向伊購買毒品二次，然其所述其中於民國九十七年九月間向
伊購買甲基安非他命一次之事實，業經第一審判決無罪確定，且
該證人又屢次抗拒不到庭與伊見面對質，可見其所述顯非可信，
原審不察，遽採為不利於伊之認定，亦有未洽。此外，原審於審
判期日並未將扣案之甲基安非他命、電子磅秤及電話通聯紀錄提
示予伊，而僅提示扣押物品清單，所踐行之訴訟程序亦有未合云
云。惟證據之取捨及事實之認定，均為事實審法院之職權，倘其
採證認事並未違背證據法則，自不得任意指為違法而執為適法之
第三審上訴理由。上訴人於原審雖辯稱其於偵查中之自白係受檢
察官威脅利誘所致云云。然原審已就此加以調查，並於判決理由
內說明其所辯何以不足採信之理由綦詳（見原判決第四頁第三行
至第五頁第五行）。上訴意旨置原判決明確之論斷於不顧，猶執
上開辯解任意指摘原判決不當，自非適法之第三審上訴理由。又
上訴意旨雖謂其於原審提出刑事辯護意旨狀聲請傳訊證人賴昭源
，以證明扣案之甲基安非他命五十八包係伊向綽號「阿龍」者購
入供自己施用，與販賣毒品無關云云。然依上訴人於原審所提出
之刑事辯護意旨狀觀之，其內並無聲請傳訊證人賴昭源之記載，
有該刑事辯護狀附卷可稽（見原審九十八年度上訴字第一五一八
號卷第一○七至一一○頁），則其指摘原審未依其聲請傳訊該證
人一節，已與卷內資料不符。況上訴人購買上述毒品之真正用途
如何，為上訴人內心之事，要非局外人之賴昭源所能確知，原審
縱加以傳訊，亦無實益。上訴意旨執以指摘原判決不當，亦非合
法之第三審上訴理由。再證人黃坤發嗣後於第一審雖翻異前詞，
改稱其所施用之毒品係向綽號「阿國」者購買，並非向上訴人購
買云云。然原判決對於其嗣後所陳，如何係迴護上訴人之詞而不
足以採信，已詳敘其取捨之理由（見原判決第十頁倒數第七行至
第十一頁第十九行）。上訴意旨謂原判決對於黃坤發所為有利於
伊之陳述未加以審酌及說明一節，亦非依據卷內資料執為指摘之
適法第三審上訴理由。又原審於傳訊證人黃潮良、林銘祥、黃坤
發後，已由檢察官與上訴人之辯護人分別對上述證人踐行詰問程
序，原審審判長復訊問上訴人是否詰問證人，上訴人答稱：「無
詢問證人事項」等語，有原審審判筆錄可稽（見原審同上卷第九
十一至一○二頁）。是原審並未剝奪上訴人對證人行使詰問權之
機會，上訴意旨猶執此指摘原判決不當，亦非合法之第三審上訴
理由。再原審對於證人江濤於警詢時所為不利於上訴人之指證已
詳加審酌，並說明其所述核與行動電話通聯紀錄及基地台移動情
形相符，且該證人與上訴人素無怨隙，應無誣陷之可能，因認其
所述可信而採為上訴人犯罪之證據，經核於法無違。上訴意旨就
原審採證職權之適法行使任意指摘，亦非適法之第三審上訴理由
。此外，原審於審判期日已將本案相關之電話通聯紀錄、扣案之
甲基安非他命（六十二點零九公克）及電子磅秤等物逐一提示並
令上訴人辨識，有原審審判筆錄可稽（見原審同上卷第一三四、
一三八頁）。上訴意旨謂原審未將上述證物提示，僅提示扣押物
品清單一節，亦與卷內資料不符。至其餘上訴意旨，無非仍執其
在原審之同一辯解，或就本件相關證人陳述之證明力，或對有無
販賣甲基安非他命之單純事實暨其他不影響判決結果之枝節問題
漫為爭執，均非依據卷內資料具體指摘原判決不適用何種法則或
如何適用不當，顯與法律規定得為第三審上訴理由之違法情形不
相適合。揆之首揭說明，其此二部分之上訴為違背法律上之程式
，應併予駁回。
貳、持有第二級毒品部分：
按刑事訴訟法第三百七十六條所列各罪之案件，經第二審判決者
，不得上訴於第三審法院，法有明文。本件上訴人另被訴持有第
二級毒品「ＭＤＭＡ」部分，原判決係依毒品危害防制條例第十
一條第二項論處罪刑，核屬刑事訴訟法第三百七十六條第一款之
案件；依首開說明，既經第二審判決，自不得上訴於第三審法院
；上訴人復對此部分一併提起上訴，顯為法所不許。其此部分上
訴為不合法，亦應予駁回。
據上論結，應依刑事訴訟法第三百九十五條前段，判決如主文。
中    華    民    國  九十九  年    四    月    八    日
                      最高法院刑事第八庭
                          審判長法官  洪  文  章
                                法官  王  居  財
                                法官  郭  毓  洲
                                法官  黃  梅  月
                                法官  邱  同  印
本件正本證明與原本無異
                                      書  記  官
中    華    民    國  九十九  年    四    月   十二   日
                                                      V

司法院資訊處製作；財團法人民間司法改革基金會備份。
